【裁判字號】    87,上訴,1380
【裁判日期】    900626
【裁判案由】    毒品危害防制條例等
【裁判全文】
臺灣高等法院臺中分院刑事判決                  八十七年度上訴字第一三八○號
    上  訴  人
    即  被  告  丁○○
    指定辯護人  本院公設辯護人  丙○○
右上訴人因毒品危害防制條例等案件，不服臺灣彰化地方法院中華民國八十七年四月
十日第一審判決（民國八十六年度訴字第一二三四號，起訴案號：臺灣彰化地方法院
檢察署民國八十六年度偵字第九三一八、九九○八號），提起上訴，本院判決如左：
    主  文
原判決關於丁○○連續施用毒品及非法吸用化學合成麻醉藥品暨定執行刑部分均撤銷
。
丁○○連續施用第一，二級毒品，免刑。
扣案之毒品海洛因肆包（淨重參點捌玖公克）、摻有海洛因之香煙頭壹支、毒品海洛
因兩包毛重合計淨重零點捌柒公克（包裝重零點伍壹公克），均沒收銷燬之。注射針
筒肆支、空塑膠袋貳包，均沒收。
    事  實
一、丁○○基於概括犯意，自民國（以下同）八十六年四月上旬起至八十八年七月二
    十四日止，在彰化縣秀水鄉○○路○段二五三巷十二號租住處或秀水鄉某處之公
    廁等地，連續施用第一級毒品海洛因多次。又另基於概括犯意自八十六年十月二
    十七日起至八十八年七月二十四日止，在彰化縣秀水鄉某處等地，連續施用第二
    級毒品安非他命多次。嗣於八十六年十月二十七日下午十三時五十分許，於上址
    租住處為警查獲丁○○、乙○○（俟到案後另結）二人，並自乙○○身上搜得丁
    ○○於警員入屋前所交給乙○○持有之海洛因三包及裝海洛因用之空塑膠袋二包
    ，復於該租住處頂樓扣得海洛因一小包、摻有海洛因之香煙頭一支、注射針筒四
    支。其後丁○○於八十八年一月十八日接受臺灣彰化地方法院檢察署採尿檢驗結
    果，嗎啡類項目呈陽性反應。嗣丁○○與案外人甲○○（另案偵辦），於八十八
    年一月二十三日七時二十分許，在臺中縣龍井鄉○○路○段與南崗路口，經南投
    縣草屯分局警員當場查獲，經採尿送驗結果呈甲基安非他命陽性反應。其後丁○
    ○又經彰化縣警局鹿港分局員警於八十八年八月一日二十二時二十分，在彰化縣
    鹿港鎮街○里○○街十二號前，當場查獲其非法持有一級毒品海洛因兩包毛重合
    計淨重○．八七公克（包裝重○．五一公克）。
二、案經彰化縣警察局移送臺灣彰化地方法院檢察署檢察官偵查起訴及檢察官自動偵
    查起訴，以及臺灣彰化地方法院檢察署移送本院併案審理（案號為八十八年度偵
    字第一四○一號、八十八年度偵字第三五九三號、八十八年度毒偵字第一一九號
    ）。嗣由本院裁定送觀察勒戒後，認有繼續施用毒品傾向，再裁定施以強制戒治
    ，執行期滿。
    理  由
一、右開事實，業經上訴人即被告丁○○（以下簡稱被告）自白不諱，且有毒品海洛
    因肆包（淨重參點捌玖公克）、摻有海洛因之香煙頭壹支、毒品海洛因兩包毛重
    合計淨重○．八七公克（包裝重○．五一公克），施用毒品器具注射針筒肆支、
    空塑膠袋貳包扣案、暨彰化縣衛生局煙毒尿液檢驗成績書及法務部調查局檢驗通
    知書各一件可證，又扣案之白粉四包及二包送驗結果，確為海洛因，煙頭一支送
    驗結果，亦有海洛因殘留，此有法務部調查局檢驗通知書三件附卷可稽，被告丁
    ○○坦承施用海洛因之自白，顯與事實相符堪以認定。
二、被告行為後，毒品危害防制條例已於八十七年五月二十日公布，自同月二十二日
    起施行，以之與行為時之舊法肅清煙毒條例及麻醉藥品管理條例相比較結果，以
    裁判時之新法即毒品危害防制條例之規定有利於被告，自應適用該新法。核被告
    所為，係犯毒品危害防制條例第十條第一項、第二項之罪。其持有毒品之低度犯
    行應為較高度之施用毒品犯行所吸收不另論罪，又其先後多次施用毒品行為、犯
    罪構成要件相同，時間密接，顯均係基於概括犯意為之，為連續犯以一罪論。公
    訴人雖僅就八十六年十月二十七日以前之犯罪行為起訴，餘者未於起訴書中及
    ，但連續犯為裁判上一罪，檢察官就犯罪事實一部起訴，依刑事訴訟法第二百六
    十七條規定，其效力及於全部，法院自屬有權一併審理。被告經本院依職權裁定
    送觀察勒戒後，認有繼續施用毒品傾向，再裁定施以強制戒治，茲已執行期滿，
    有本院戒治執行指揮書及回證等在卷可參，應依法為免刑之判決。原審予以論罪
    科刑固非無見，惟原判決對於未於起訴書中敘及而為起訴效力所及之部分，未及
    審酌，且未及適用毒品危害防制條例之規定為免刑之判決容有可議，被告上訴意
    旨，指摘原判決此部分不當，為有理由，應由本院將原判決此部分撤銷，而為免
    刑之判決。又扣案之上開毒品應依同條例第十八條第一項前段之規定，宣告沒收
    銷燬之。又扣案之注射針筒肆支、空塑膠袋貳包為被告所有施用毒品器具，應依
    刑法第三十八條第一項第二款宣告沒收之。
三、被告經合法傳喚，無正當理由不到庭，不待其陳述逕行判決。
四、據上論斷，應依刑事訴訟法三百七十一條、第三百六十九條第一項前段、第三百
    六十四條、第二百九十九條第一項但書，毒品危害防制條例第十條第一項、第二
    項、第二十三條第一項、第三十五條第三款、第十八條第一項前段，刑法第十一
    條前段，第二條第一項前段、第五十六條、第三十八條第一項第二款，判決如主
    文。
本案經檢察官戊○○到庭執行職務。
中      華      民      國    九十      年      六      月     二十六   日
                              臺灣高等法院臺中分院刑事第十庭
                                    審判長法  官  林  照  明
                                          法  官  李  寶  堂
                                          法  官  蕭  廣  政
右正本證明與原本無異。
施用第一級毒品部分得上訴餘不得上訴。
如不服本判決應於收受送達後十日內向本院提出上訴書狀，其未敘述上訴之理由者並
得於提起上訴後十日內向本院補提理由書（均須按他造當事人之人數附繕本）。
                                          書記官  黃  禎  祥
中      華      民    國    九十    年      六     月      二十八    日
                                                                       Ａ


司法院資訊處製作；財團法人民間司法改革基金會備份。
